# 工程建设相关问题！

提问人：二月风筝 时间：2017-12-11 23:14:21
个人观点： 1 、发包工程应该有监理，可以先按监理确定的工程进度和计价金额入账！ 2 、付给土储中心的报批费用挂往来比较合适，因为还未取得土地使用权。

回答人：chenyiwei
基本赞同。另外 3 、建议签订规范的借款协议，按借款处理，否则按拆借期限计入其他应付款或者长期应付款。